# 关于明为股权转让实为房产土地转让的子公司报表出表问题

提问人：wx_5ed465f72489 时间：2022-10-08 16:19:58
陈老师您好，目前遇到这样一个项目具体如下：
1 、上市公司 2022 年 1 月转让全资子公司上海公司全部股权，协议约定交易价格为 18000 万元，同时约定受让股东不承担全资上海公司负债，对于全资上海公司账面的应收债权做价 3000 万元，由新股东一次性支付。即整个交易的对价为18000+3000合计 21000 万元。
2 、企业提供的转让协议未对股权转让后全资子公司上海公司的未来经营做出相应的安排，即员工遣散、订单承接、表外负债、纳税义务等做出明确的安排。
3 、经对相关经营层访谈确认，此次股权转让实际为避免高额土地增值税而专门设计的明为股权转让，实为土地转让的交易，双方还有另外的协议不能提供给审计，目前交给工商部门的股权转让协议为上文 1 、 2 中列示的协议。相关的工商信息已变更。
4 、 2022 年半年报企业就上述股权转让确认 2900 万元股权转让收益。
5 、截止半年报出具日，上海公司的生产经营一切正常，没有发生经营停滞的情况。
请问老师：
1 ：关于上述股权转让确认的投资收益是否正确，是否需要补充其他审计证据才能确认上述股权转让收益？
2 ：如果根据相关协议，可以确认上述股权转让收益，是否需要企业提供有关员工遣散、订单承接、表外负债等其他可能导致未来产生纠纷的事项要求企业提供补充协议？
3 ：能否就该事项出具保留事项审计意见（原因为上市公司可能就此事项承担税务罚款或其他义务的金额不能确定）

回答人：chenyiwei
“双方还有另外的协议不能提供给审计”可能表明审计范围受限，目前获得的审计证据不符合充分、适当的要求，不能作为发表审计意见的依据，需考虑这一审计范围受限情况对审计意见的可能影响。
建议进一步了解该交易背景，特别是标的企业是否为“单一资产实体”，处置股权后该土地使用的实际控制权是否转移，是否属于为融资目的提供担保等。